臺灣臺中地方法院刑事判決
111年度簡上字第386號
上  訴  人  
即  被  告  李耀華


上列上訴人因傷害案件，不服本院民國111年5月31日111年度中
簡字第451號第一審刑事簡易判決（聲請簡易判決處刑案號：110
年度偵字第31246號），提起上訴，本院管轄之第二審合議庭判
決如下：
    主    文
上訴駁回。
    犯罪事實及理由
一、查本案係由被告李耀華(下稱被告)就其犯行部分提起上訴，
    是本案上訴範圍只限於被告犯行部分，其餘部分(即同案被
    告兼告訴人王天發【下稱告訴人】犯行部分)不在上訴範圍
    ，且上訴部分經本院審理結果，認第一審判決認事用法及量
    刑均無不當，應予維持，除證據補充本院就現場監視器錄影
    光碟之勘查報告（見本院卷P31至47）外，餘均引用原審判
    決書記載之事實、證據及理由（如附件）。
二、被告上訴意旨略以：被告當時只是手持雨傘阻擋自保，所為
    應係正當防衛;又被告於事發後約半個月，在同一處所，遭
    告訴人撞見，告訴人教唆街友欲毆打被告，客運駕駛發現使
    被告完成上車而脫離險境，此部分亦請檢察官查明真相等語
    。
三、按關於刑之量定，係實體法上賦予法院得為自由裁量之事項
    ，苟已斟酌刑法第57條各款所列情狀，而未逾越法定刑度，
    或濫用其權限，即不得任意指摘為違法（最高法院72年台上
    字第6696號、75年台上字第7033號判例要旨參照）；且在同
    一犯罪事實與情節，如別無其他加重或減輕之原因，下級審
    法院量定之刑，亦無過重或失輕之不當情形，則上級審法院
    對下級審法院之職權行使，原則上應予尊重（最高法院85年
    度台上字第2446號判決意旨參照）。經查:
  ㈠被告確有原審判決犯罪事實欄所載持雨傘揮打告訴人，致告
    訴人受有左側上臂挫傷及右側前臂擦傷等傷害等情，有告訴
    人於警詢時之指證可按，並有員警職務報告、衛生福利部臺
    中醫院於110年8月1日所出具之診斷證明書、臺中市政府警
    察局勤務指揮中心110年8月1日受理110報案紀錄單、臺中市
    政府警察局第三分局扣押筆錄、扣押物品目錄表、事發現場
    監視器錄影畫面翻拍照片、告訴人受傷情形照片、扣案物品
    照片及原審勘驗筆錄、本院就現場監視器錄影光碟之勘查報
    告及監視器錄影光碟在卷可佐，足證被告確有本案之傷害犯
    行。又被告於事發當時持手機對告訴人錄影時，告訴人雖有
    手持雨傘在其身前手機處比劃，並以雨傘前端戳向其臉部之
    行為，但被告除出手拉住告訴人雨傘以阻擋外，亦有持雨傘
    揮打告訴人，致雨傘前端打到告訴人右手處，其後，雙方持
    雨傘互打，並相互拉扯之情，則有上開原審勘驗筆錄及本院
    就現場監視器錄影光碟之勘查報告附卷為證，可見被告並非
    僅係單純阻擋或排除告訴人所為之不法侵害，其持雨傘揮打
    之行為，則顯係為反擊告訴人而對告訴人所為懲罰或報復行
    為，在主觀上難認係出於防衛意思，在客觀上亦難認係排除
    不法侵害之必要防衛行為，是被告所辯僅係阻擋自保之情，
    核與客觀事實不符，且所為亦核與刑法正當防衛要件有間，
    其以僅係阻擋自保為由，提起上訴，自非有據。
  ㈡被告所犯係刑法第277條第1項傷害罪，其法定刑為「5年以下
    有期徒刑、拘役或50萬元以下罰金」，原審審酌「被告王天
    發、李耀華均為成年人，當知以理性、和平之手段及態度處
    理糾紛，竟率爾以暴力相向，所為均非可取，惟考量雙方爭
    執之起因終究在於被告王天發引起，且其所受傷害並非嚴重
    ；兼衡以被告2人犯後均未坦承犯行，亦未與對方和解或徵
    得對方原諒之態度，暨考量被告2人自陳之智識程度、家庭
    經濟狀況」等一切情狀，而對被告科處拘役10日，並諭知易
    科罰金之折算標準。是本案原審所科處之刑度係在法定刑度
    範圍內，且已考量刑法第57條所列事項，並已審酌事發原因
    、被告犯行所生實害及犯後態度等一切情狀，確已妥適反應
    其所認定之犯罪事實與案件之情節，所為之科刑合乎法律目
    的，未違背內部性界限，亦無權利濫用之違法及違反罪刑相
    當原則、比例原則之情形，核無不當，本院自應予尊重。
　㈢至被告所提事後在同一處所另遭告訴人撞見等情事，則與被
    告本案犯行並無關聯，尚不影響被告本案犯行之成立及罪刑
    責任，而無在本案另為調查之必要，附此敘明，
  ㈣綜上，被告所提上訴理由，並無可採，且原審判決核無違法
    不當，是被告提起本件上訴為無理由，應予駁回。 　　
據上論斷，依刑事訴訟法第455 條之1 第1 項、第3 項、第364
條、第368條、第373條，判決如主文。　　
本案經檢察官陳東泰聲請簡易判決處刑，檢察官劉世豪到庭執行
職務。
中    華    民    國   111    年   10     月    18    日
                  刑事第一庭  審判長法  官  陳淑芳
                                    法  官  徐煥淵
                                    法  官  王振佑
以上正本證明與原本無異。
不得上訴。 
                                    書記官  王淑燕
中　　華　　民　　國　　111 　年　 10 　　月　 18 　　日
附件：
本院111年中簡字第451號刑事簡易判決。